【裁判字號】    98,交易,235
【裁判日期】    980612
【裁判案由】    過失傷害
【裁判全文】
臺灣臺北地方法院刑事判決             98年度交易字第235號
公  訴  人  臺灣臺北地方法院檢察署檢察官
被      告  甲○○
上列被告因過失傷害案件，經檢察官提起公訴（九十八年度調偵
字第一八０號），因被告就被訴事實為有罪之陳述，經本院裁定
改以簡式審判程序審理，判決如下：
    主  文
甲○○因過失傷害人，處有期徒刑貳月，如易科罰金，以新臺幣
壹仟元折算壹日。
    事  實
一、甲○○於民國九十七年五月九日下午二時三十分許，駕駛車
    牌號碼三九五三—ＴＪ號自用小客車，沿臺北市○○○路○
    段由東往西方向行駛，行經忠孝東路四段五四七號前時，本
    應注意汽車行駛時，駕駛人應注意車前狀況及兩車併行之間
    隔，並隨時採取必要之安全措施，而依當時情形天候晴，日
    間自然光線，路面乾燥無缺陷、無障礙物，視距良好，並無
    不能注意之情事，竟疏未注意保持兩車併行之間隔，適乙○
    ○騎乘車牌號碼ＤＶＴ—一八五號輕型機車，沿忠孝東路四
    段同向在前行駛，行經上開路段時，亦疏未保持兩車併行之
    間隔，甲○○駕駛之上開自用小客車右前車身即與乙○○騎
    乘之機車左側發生碰撞，致乙○○人車倒地，因而受有鎖骨
    閉鎖性骨折之傷害。惟甲○○肇事後仍停留在現場，並於偵
    查犯罪職權之機關或公務員發覺前，向前來處理之員警表明
    為肇事者，進而接受裁判。
二、案經乙○○訴由臺灣臺北地方法院檢察署檢察官偵查起訴。
    理  由
一、本案被告甲○○所犯係死刑、無期徒刑、最輕本刑為三年以
    上有期徒刑以外之罪，被告於行準備程序中就被訴事實為有
    罪之陳述，經法官告知簡式審判程序之旨，並聽取公訴人、
    被告之意見後，本院認為適宜進行簡式審判程序，而依刑事
    訴訟法第二百七十三條之一第一項規定，裁定改用簡式審判
    程序。
二、上揭犯罪事實，業據被告於本院審理中坦承不諱，核與告訴
    人乙○○於警詢及偵查中指訴情節大致相符，並有道路交通
    事故初步分析研判表、道路交通事故現場圖、現場及車損照
    片八張、交通事故談話紀錄表、道路交通事故調查報告表（
    一）、道路交通事故調查報告表（二）、道路交通事故補充
    資料表、臺北市車輛行車事故鑑定委員會鑑定意見書各一件
    附卷可稽。而告訴人因此事故受有左鎖骨閉鎖性骨折之傷害
    ，亦有國泰綜合醫院診斷證明書一紙在卷供參。堪信被告於
    本院審理中出於任意性之自白應與事實相符而可採信。
三、按汽車行駛時，駕駛人應注意車前狀況及兩車併行之間隔，
    並隨時採取必要之安全措施，道路交通安全規則第九十四條
    第三項定有明文。查被告於上開時地，駕駛前揭自用小客車
    ，行經忠孝東路四段五四七號前時，本應注意汽車行駛時，
    駕駛人應注意車前狀況及兩車併行之間隔，並隨時採取必要
    之安全措施，而依當時情形天候晴，日間自然光線，路面乾
    燥無缺陷、無障礙物，視距良好，並無不能注意之情事，竟
    疏未注意保持兩車併行之間隔，貿然行進，雖告訴人當時騎
    乘輕型機車行經上開路段時，亦疏未保持兩車併行之間隔，
    以致與被告駕駛之自用小客車發生碰撞，亦與有過失，然不
    得以此解免被告之責，被告就本件車禍事故之發生，自有過
    失甚明，且其過失顯與告訴人上開傷害具有相當因果關係，
    而臺北市車輛行車事故鑑定委員會鑑定意見書亦同本院之見
    解。是綜上所述，本件事證明確，被告犯行洵堪認定，應予
    依法論科。
四、核被告所為，係犯刑法第二百八十四條第一項前段之過失傷
    害罪。查被告於肇事後，在現場等候處理員警，並在未被有
    偵查權公務員或機關發覺前，主動向員警坦承為肇事者，此
    有臺北市○○○○○道路交通事故肇事人自首情形紀錄表一
    紙附卷可稽（見九十七年度發查字第二三一七號卷第三三頁
    ），合於自首之規定，爰依刑法第六十二條前段規定減輕其
    刑。爰審酌被告前無犯罪紀錄，素行良好，因駕駛自用小客
    車疏未注意保持兩車併行之間隔，以致與告訴人騎乘之機車
    發生碰撞，致告訴人受有傷害，其犯罪動機、手段尚稱單純
    ，並斟酌其生活狀況、告訴人所受傷害程度、犯罪後坦承犯
    行，態度尚佳，但迄今尚未與告訴人達成和解等一切情狀，
    量處如主文所示之刑，並諭知易科罰金之折算標準，以資懲
    儆。
據上論斷，依刑事訴訟法第二百七十三條之一第一項、第二百九
十九條第一項前段，刑法第二百八十四條第一項前段、第六十二
條前段、第四十一條第一項前段，刑法施行法第一條之一，判決
如主文。
本案經檢察官徐則賢到庭執行職務。
中    華    民    國    98    年    6    月    12     日
                  交通法庭法  官 郭顏毓
上正本證明與原本無異。
如不服本判決應於收受送達後10日內向本院提出上訴書狀，並應
敘述具體理由；其未敘述上訴理由者，應於上訴期間屆滿後20日
內向本院補提理由書（均須按他造當事人之人數附繕本）「切勿
逕送上級法院」。告訴人或被害人如對於本判決不服者，應具備
理由請求檢察官上訴，其上訴期間之計算係以檢察官收受判決正
本之日期為準。
                         書記官  潘文賢
中    華    民    國    98    年    6     月    15    日
附錄本案論罪科刑法條
刑法第二百八十四條
因過失傷害人者，處六月以下有期徒刑、拘役或五百元以下罰金
，致重傷者，處一年以下有期徒刑、拘役或五百元以下罰金。
從事業務之人，因業務上之過失傷害人者，處一年以下有期徒刑
、拘役或一千元以下罰金，致重傷者，處三年以下有期徒刑、拘
役或二千元以下罰金。


司法院資訊處製作；財團法人民間司法改革基金會備份。
